<!DOCTYPE html PUBLIC "-//W3C//DTD XHTML 1.0 Transitional//EN" "http://www.w3.org/TR/xhtml1/DTD/xhtml1-transitional.dtd">
<html xmlns="http://www.w3.org/1999/xhtml">
<head>
	<meta http-equiv="Content-Type" content="text/html; charset=iso-8859-1" />
	<title>Ymmärrä suomea</title>
	<style type="text/css" media="all">@import "css/styles.css";</style>
	<script type="text/javascript" src="swfobject.js"></script>
</head>
<body class="font-medium">
	<div id="main-wrapper">
		<div id="topbar"></div>
		<div id="main-menu">
			<table cellspacing="0" cellpadding="0" border="0" class="add-links"><tr>
				<td class="item"><img class="raquo" src="i/raquo.gif" alt="" height="7" width="4" /><a href="/ymmarra/index.php?moduli=sanakirja">Sanakirja</a></td>
				<td class="item"><img class="raquo" src="i/raquo.gif" alt="" height="7" width="4" /><a href="/ymmarra/index.php?moduli=verbit">Verbiluettelo</a></td>
				<td class="item"><img class="raquo" src="i/raquo.gif" alt="" height="7" width="4" /><a href="/ymmarra/index.php?moduli=kielioppi">Kielioppi</a></td>
			</tr></table>
			<table cellspacing="0" cellpadding="0" border="0"><tr>
				<td class="item"><img class="raquo" src="i/raquo.gif" alt="" height="7" width="4" /><a href="/ymmarra/index.php">Etusivu</a></td>
				<td class="item"><img class="raquo" src="i/raquo.gif" alt="" height="7" width="4" /><a href="/ymmarra/index.php?moduli=tekstit">Lukutekstit</a></td>
			</tr></table>
		</div>
		<div id="content">
			<table cellspacing="0" cellpadding="0" border="0" id="content-wrapper"><tr>
				<td>
					<div id="left-menu">
												<div class="header-verb"><span>Verbit</span></div>
						<div class="menu">
								<div class="init"><a href="/ymmarra/index.php?moduli=verbit&kirjain=a">A</a></div>
								<div class="init"><a href="/ymmarra/index.php?moduli=verbit&kirjain=e">E</a></div>
								<div class="init"><a href="/ymmarra/index.php?moduli=verbit&kirjain=h">H</a></div>
								<div class="init"><a href="/ymmarra/index.php?moduli=verbit&kirjain=i">I</a></div>
								<div class="init"><a href="/ymmarra/index.php?moduli=verbit&kirjain=j">J</a></div>
								<div class="init"><a href="/ymmarra/index.php?moduli=verbit&kirjain=k">K</a></div>
								<div class="init"><a href="/ymmarra/index.php?moduli=verbit&kirjain=l">L</a></div>
								<div class="init"><a href="/ymmarra/index.php?moduli=verbit&kirjain=m">M</a></div>
								<div class="init"><a href="/ymmarra/index.php?moduli=verbit&kirjain=n">N</a></div>
								<div class="init"><a href="/ymmarra/index.php?moduli=verbit&kirjain=o">O</a></div>
								<div class="init"><a href="/ymmarra/index.php?moduli=verbit&kirjain=p">P</a></div>
								<div class="init"><a href="/ymmarra/index.php?moduli=verbit&kirjain=r">R</a></div>
								<div class="init"><a href="/ymmarra/index.php?moduli=verbit&kirjain=s">S</a></div>
								<div class="init"><a href="/ymmarra/index.php?moduli=verbit&kirjain=t">T</a></div>
								<div class="init"><a href="/ymmarra/index.php?moduli=verbit&kirjain=u">U</a></div>
								<div class="init"><a href="/ymmarra/index.php?moduli=verbit&kirjain=v">V</a></div>
								<div class="init"><a href="/ymmarra/index.php?moduli=verbit&kirjain=y">Y</a></div>
								<div class="init"><a href="/ymmarra/index.php?moduli=verbit&kirjain=Ä">Ä</a></div>
						</div>					</div>
				</td>
				<td>
					<div id="main-content">
						<div id="path">
							<a href=".">Etusivu</a> &gt; <a href="/ymmarra/index.php?moduli=verbit&kirjain=L">L</a>						</div>
													<h1>LUULLA</h1>
						<table cellspacing="0" cellpadding="0" border="0">
							<tr>
								<td colspan="2" style="padding-bottom:10px;"><strong>Aktiivin indikatiivi</strong></td>
							</tr>
							<tr>
								<td><pre>PREESENS                   
minä      luulen           
sinä      luulet           
hän       luulee           
me        luulemme         
te        luulette         
he        luulevat         

PASSIIVI
          luullaan         

IMPERFEKTI                 
         luulin            
         luulit            
         luuli             
         luulimme          
         luulitte          
         luulivat          

PASSIIVI
         luultiin          

PERFEKTI
olen     luullut           
olet     luullut           
on       luullut           
olemme   luulleet          
olette   luulleet          
ovat     luulleet          

PASSIIVI
on       luultu            

PLUSKVAMPERFEKTI
olin     luullut           
olit     luullut           
oli      luullut           
olimme   luulleet          
olitte   luulleet          
olivat   luulleet          

PASSIIVI
oli      luultu            
</pre></td>
								<td>&nbsp;&nbsp;&nbsp;</td>
								<td><pre>    KIELTOMUOTO
    en        luule
    et        luule
    ei        luule
    emme      luule
    ette      luule
    eivät     luule


    ei        luulla 

   
    en        luullut
    et        luullut
    ei        luullut
    emme      luulleet
    ette      luulleet
    eivät     luulleet


    ei        luultu 


   en      ole luullut
   et      ole luullut
   ei      ole luullut
   emme    ole luulleet
   ette    ole luulleet
   eivät   ole luulleet


   ei      ole luultu 


   en    ollut  luullut
   et    ollut  luullut
   ei    ollut  luullut
   emme  olleet luulleet
   ette  olleet luulleet
   eivät olleet luulleet


   ei    ollut  luultu
</pre></td>
							</tr>
						</table>
						<table cellspacing="0" cellpadding="0" border="0">
							<tr>
								<td colspan="2" style="padding-bottom:10px;"><strong>Aktiivin konditionaali</strong></td>
							</tr>
							<tr>
								<td><pre>PREESENS
minä     luulisin          
sinä     luulisit          
hän      luulisi           
me       luulisimme        
te       luulisitte        
he       luulisivat        

PASSIIVI
         luultaisiin       

PERFEKTI
olisin   luullut           
olisit   luullut           
olisi    luullut           
olisimme luulleet          
olisitte luulleet          
olisivat luulleet          

PASSIIVI
olisi    luultu            
</pre></td>
								<td>&nbsp;&nbsp;&nbsp;</td>
								<td><pre> 
    en          luulisi
    et          luulisi
    ei          luulisi
    emme        luulisi
    ette        luulisi
    eivät       luulisi


   ei          luultaisi 


   en olisi    luullut
   et olisi    luullut
   ei olisi    luullut
   emme olisi  luulleet
   ette olisi  luulleet
   eivät olisi luulleet 


   ei olisi    luultu
</pre></td>
							</tr>
						</table>
						<table cellspacing="0" cellpadding="0" border="0">
							<tr>
								<td colspan="2" style="padding-bottom:10px;"><strong>Aktiivin potentiaali</strong></td>
							</tr>
							<tr>
								<td><pre>PREESENS
minä     luullen           
sinä     luullet           
hän      luullee           
me       luullemme         
te       luullette         
he       luullevat         

PASSIIVI
         luultaneen        

PERFEKTI
lienen   luullut           
lienet   luullut           
lienee   luullut           
lienemme luulleet          
lienette luulleet          
lienevät luulleet          

PASSIIVI
lienee   luultu            
</pre></td>
								<td>&nbsp;&nbsp;&nbsp;</td>
								<td><pre> 
   en          luulle
   et          luulle
   ei          luulle
   emme        luulle
   ette        luulle
   eivät       luulle


   ei          luultane 


   en    liene luullut
   et    liene luullut
   ei    liene luullut
   emme  liene luulleet
   ette  liene luulleet
   eivät liene luulleet


   ei    liene luultu
</pre></td>
							</tr>
						</table>
						<table cellspacing="0" cellpadding="0" border="0">
							<tr>
								<td colspan="2" style="padding-bottom:10px;"><strong>Aktiivin imperatiivi</strong></td>
							</tr>
							<tr>
								<td><pre>PREESENS

(sinä)   luule             
(hän)    luulkoon          
(me)     luulkaamme        
(te)     luulkaa           
(he)     luulkoot          

PASSIIVI
         luultakoon        

PERFEKTI

ole      luullut           
olkoon   luullut           
olkaamme luulleet          
olkaa    luulleet          
olkoot   luulleet          

PASSIIVI

olkoon   luultu            
</pre></td>
								<td>&nbsp;&nbsp;&nbsp;</td>
								<td><pre> 

   älä         luule
   älköön      luulko
   älkäämme    luulko
   älkää       luulko
   älkööt      luulko


   älköön      luultako 



   älä ole       luullut
   älköön olko   luullut
   älkäämme olko luulleet
   älkää olko    luulleet
   älkööt olko   luulleet



   älköön olko   luultu
</pre></td>
							</tr>
						</table>
						<table cellspacing="0" cellpadding="0" border="0">
							<tr>
								<td colspan="2" style="padding-bottom:10px;"><strong>Verbin nominaalimuodot</strong></td>
							</tr>
							<tr>
								<td><pre>I INFINITIIVI              

Lyhyempi muoto:            
         luulla            

Pitempi muoto:             
         luullakseni       
         luullaksesi
         luullakseen
         luullaksemme
         luullaksenne
         luullakseen

III  INFINITIIVI           

inessiivi    luulemassa    
elatiivi     luulemasta    
illatiivi    luulemaan     
adessiivi    luulemalla
abessiivi    luulematta    
instruktiivi luuleman      
                           
Passiivi
instruktiivi luultaman     
                           
                           
</pre></td>
								<td>&nbsp;&nbsp;&nbsp;</td>
								<td><pre> II INFINITIIVI

 inessiivi    luullessa
 instruktiivi luullen

 Passiivi
 inessiivi    luultaessa 






   IV INFINITIIVI

   nominatiivi  luuleminen
   partitiivi   luulemista
   

   I PARTISIIPPI 
   aktiivi      luuleva
   passiivi     luultava 

   II PARTISIIPPI 
   aktiivi      luullut
   passiivi     luultu
</pre></td>
							</tr>
						</table>

					</div>
				</td>
			</tr></table>		</div>
		<div id="footer"><a href="http://www.oph.fi/"><img src="i/oph_logo_ymmarrasuomea.gif" width="157" height="35" alt="OPH" /></a></div>
	</div>
</body>
</html>
